# 生产企业固定投资回报， 20 年收益，不还本，被投资方母公司承诺，如何处理？

提问人：一灯 时间：2010-04-05 16:42:55
先不说合同是否违法。 按投资核算，成本法？金融业？涉及营业税否？

回答人：chenyiwei
如果确实可以确保未来 20 年的固定回报，到期不还本，则在不考虑是否合法的假定下，并假定目前被投资方及其母公司均没有不能履行合同的迹象，享有该固定回报的投资方实质上应当将其作为一项债权投资进行核算，因为将来可得到的回报是固定的，与被投资方的经营状况无关，不符合“风险共担、收益共享”的原则。 如果该投资方执行原制度的，则可以根据不同的风险程度处理：（ 1 ）如果认为风险程度较低的，则可以采用按年等额收回本金的方式，从每年收取的投资回报中提取一定部分（本金总数的1/20）作为本金的收回，剩余部分作为投资收益。（ 2 ）如果风险较高的，可以假定头几年收回的金额全部作为本金的回收，本金全部回收后再收到的投资回报全部作为投资收益处理。 如果该投资方执行新准则的，应按实际利率法处理，即把未来 20 年内的现金流折现到目前的本金所使用的利率（内含报酬率）作为实际利率，在 20 年内采用实际利率法确认利息收入，每年收到的款项扣除按实际利率法确认的利息收入后剩余的部分作为本金的收回。